【裁判字號】    99,交聲,186
【裁判日期】    990617
【裁判案由】    違反道路交通管理處罰條例聲明異議
【裁判全文】
臺灣基隆地方法院交通事件裁定         99年度交聲字第186號
原處分機關
即移送機關  交通部公路總局臺北區監理所基隆監理站
異  議  人
即受處分人  甲○○
上列受處分人即異議人因違反道路交通管理處罰條例案件，對於
交通部公路總局臺北區監理所基隆監理站中華民國99年5 月24日
所為之處分（原處分案號：基監字第裁42-RA0000000號），聲明
異議，本院裁定如下：
    主  文
異議駁回。
    理  由
一、原處分意旨略以：執勤員警於民國99年4 月6 日下午2 時40
    分，在基隆市○○街7 號前，查獲異議人即受處分人所有之
    LP6-331 號重型機車（下稱系爭車輛），在公共汽車招呼站
    10公尺內之禁止臨時停車處所停車，乃依法採證（照相）而
    後逕行舉發，核無不合，爰依道路交通管理處罰條例第56條
    第1 項第1 款規定，裁處異議人罰鍰新臺幣（下同）600 元
    等語。
二、異議意旨則略以：系爭車輛固曾經異議人於舉發時間停放在
    舉發地點，惟異議人當日實已接獲書有「第一次勸導說明，
    該處不得停車，若再次停車，即予開立罰單」之勸導單1 張
    （夾置於系爭車輛之上），是除異議人查有「第二次」以上
    之違規情節者外，員警當不得再就上開業經勸導之「第一次
    」違規情節重為製單舉發，為此，異議人對首開裁決自難甘
    服，爰於法定期間提起異議，並求為撤銷原處分等語。
三、按「汽車駕駛人在禁止臨時停車處所停車者，處新臺幣六百
    元以上一千二百元以下罰鍰。」道路交通管理處罰條例第56
    條第1 項第1 款定有明文。
四、經查：異議人所有之系爭車輛，於99年4 月6 日下午2 時40
    分，曾因停放在基隆市○○街7 號前之「公共汽車招呼站10
    公尺內」而遭員警拍照採證暨製單舉發，此除為異議人所不
    否認，並有舉發照片、基隆市警察局舉發違反道路交通管理
    事件通知單各1 張及「基隆市○○街7 號前之公共汽車招呼
    站牌設置照片」1 紙在卷可佐。按「公共汽車招呼站十公尺
    內…不得臨時停車」、「禁止臨時停車處所不得停車」。道
    路交通安全規則第111 條第2 款、第112 條第1 項第1 款訂
    有明文。茲系爭車輛停放所在之基隆市○○街7 號前，既位
    於「公共汽車招呼站10公尺內」，則其全日24小時禁止臨時
    停車暨禁止停車，事甚灼明；準此，異議人在禁止臨時停車
    處所停車之違規事實，當亦堪可認定。至異議人雖另以前詞
    置辯，然所稱之「勸導」云云，非特悉與舉發員警乙○○到
    庭證述之舉發情節不符（見本院99年6 月14日訊問筆錄第2
    頁），尤以異議人亦稱其不能舉出「勸導單」以明其實（同
    上卷頁），則其空言辯稱業經接獲「勸導」、員警不得再就
    上開業經勸導之「第一次」違規情節製單舉發云云，本院自
    難採信。
五、綜上，因認異議人之首開違規事實明確，原處分機關爰引首
    開規定，對異議人為首揭裁處，即為適法，並無不合；異議
    人猶執前詞，辯稱本件應為免罰云云，尚無可取，並無理由
    ，應予駁回。
六、據上論斷，應依道路交通案件處理辦法第19條，裁定如主文
    。
中    華    民    國    99    年    6     月    17    日
                  交通法庭法  官    王慧惠
以上正本證明與原本無異。
對於本件裁定如有不服，應於收受送達後5 日內，向本院提出抗
告書狀，敘述抗告之理由，抗告於臺灣高等法院。
中    華    民    國    99    年    6     月    17    日
                          書記官    王一芳

司法院資訊處製作；財團法人民間司法改革基金會備份。
